---
title: "226305 Dyaden und Triadenzensus"
author: "Swaran Sandhu | sandhu@hdm-stuttgart.de"
date: "Sommersemester 2022"
output:
  html_document:
    df_print: paged
    toc: yes
    toc_depth: 3
    number_sections: yes
subtitle: Analyse des Beziehungsnetzwerks eines Semesters
---

### Dyaden und Reziprozität

Dyaden sind wichtige Bausteine für Netzwerke. Bei gerichteten Netzwerken
lässt sich hier das Maß der Reziprozität berechnen.

```{r Netzwerk einlesenk, fig.height=6, fig.width=10, message=FALSE, warning=FALSE, paged.print=TRUE}

# Wir erstellen ein vereinfachtes Gesamtnetzwerk
library(igraph)
el <- read.csv("https://raw.githubusercontent.com/hdm-crpr/226305/master/data/crpr2/edges.csv", header=T, as.is=T, sep = ",")
nodes <- read.csv("https://raw.githubusercontent.com/hdm-crpr/226305/master/data/crpr2/nodes.csv", header=T, as.is=T, sep = ",")
edgematrix <-as.matrix(el)
s <- graph_from_data_frame(d=edgematrix, vertices=nodes, directed=T)

# simplifiziertes Netzwerk erstellen
ss <- delete_edge_attr(s, "relation")
ss <- delete_edge_attr(s, "complicated")
s_sim <- simplify(ss,edge.attr.comb=list(weight="sum"))
is_simple(s_sim)

```

```{r Teilnetzwerke erstellen}

# Teilnetzwerke
work <- subgraph.edges(s, E(s)[relation==1]) 
help <- subgraph.edges(s, E(s)[relation==2])
love <- subgraph.edges(s, E(s)[relation==3])

# simplizifieren

work <- delete_edge_attr(work, "relation")
work <- delete_edge_attr(work, "complicated")

help <- delete_edge_attr(help, "relation")
help <- delete_edge_attr(help, "complicated")

love <- delete_edge_attr(love, "relation")

is_simple(work)
w_sim <- simplify(work,edge.attr.comb=list(weight="sum"))
is_simple(w_sim)
w_sim

is_simple(help)
h_sim <- simplify(help,edge.attr.comb=list(weight="sum"))
is_simple(h_sim)
h_sim


```

```{r Dyaden Zensus}
# Durchführung des Dyadenzensus
dyad_census(s_sim)

# Ausgabe der dyadischen Beziehungen nach dem MAN-Schema
# M = Mutal (reziprok)
# A = Asymmetrical (einseitig gerichtet)
# N = Null (keine Beziehung)

# Berechnung der Reziprozität

reciprocity(s_sim, mode="ratio")
# Der berechnete Wert gibt das Verhältnis von reziproken Beziehungen zu normalen Beziehungen an, in diesem Fall sind 26,08% der Beziehungen im Netzwerk reziprok.

# Genauere Analyse der reziproken Beziehungen
# Der Befehl which_mutual gibt genau an, bei welchen Knoten es sich um eine reziproke Beziehung handelt.

m <- which_mutual(s_sim, eids = E(s_sim))
m

# Wir schreiben jetzt die Werte als Edge-Attribute in die Edgelist
E(s_sim)$reciprocity <- m
edge.attributes(s_sim)

# Wir müssen jetzt noch die Werte der Edge-Attribute in der Spalte "reciprocity" in logische Operatoren umwandeln:

E(s_sim)$reciprocity  <- as.numeric(E(s_sim)$reciprocity)
edge.attributes(s_sim)$reciprocity

# Plot der reziproken Beziehungen
plot(s_sim, 
     asp=0,
     layout = layout_with_kk, 
     edge.arrow.mode=3,
     edge.arror.size=.2,
     edge.curved=.2,
     edge.curved=curve_multiple(s_sim),
     vertex.color=NA,
     vertex.frame.color=NA,
     #edge.width=E(s_sim)$weight/2, 
     edge.color=c("red", "NA")[(E(s_sim)$reciprocity=="0")+1],
     main="vereinfachtes Gesamtnetzwerk", 
     sub="Reziproke Beziehungen in rot"
     )

```

**Dyaden: Vergleich zweier Teilnetzwerke auf Reziprozität**

```{r Dyadenzensus: Vergleich zweier Netzwerke}

# Anmerkung: Das Beispiel verwendet die zuvor erstellen Teilnetzwerke h_sim und w_sim. Diese Chunks müssen zuvor aktiviert werden.

# Wir wollen herausfinden, ob die Reziprozität bei dem Hilfs- oder Zusammenarbeitsnetzwerk höher ist. Dazu müssen wir mit den zuvor erstellten Teilnetzwerken arbeiten und diese vergleichen. Hierzu passen wir die Skripte aus Kapitel 4a einfach für die beiden Teilnetzwerke an.

# A Teilnetzwerk help (Hilfestellung)

# Durchführung des Dyadenzensus
dyad_census(h_sim)

# Ausgabe der dyadischen Beziehungen nach dem MAN-Schema
# M = Mutal (reziprok)
# A = Asymmetrical (einseitig gerichtet)
# N = Null (keine Beziehung)

# Berechnung der Reziprozität
reciprocity(h_sim, mode="ratio")
# Der berechnete Wert gibt das Verhältnis von reziproken Beziehungen zu normalen Beziehungen an, in diesem Fall sind 26,08% der Beziehungen im Netzwerk reziprok.

# Genauere Analyse der reziproken Beziehungen
# Der Befehl which_mutual gibt genau an, bei welchen Knoten es sich um eine reziproke Beziehung handelt.

mh <- which_mutual(h_sim, eids = E(h_sim))
mh

# Wir schreiben jetzt die Werte als Edge-Attribute in die Edgelist
E(h_sim)$reciprocity <- mh

# Wir müssen jetzt noch die Werte der Edge-Attribute in der Spalte "reciprocity" in logische Operatoren umwandeln:
E(h_sim)$reciprocity  <- as.numeric(E(h_sim)$reciprocity)

# B Teilnetzwerk work (Zusammenarbeit)

# Durchführung des Dyadenzensus
dyad_census(w_sim)

# Berechnung der Reziprozität
reciprocity(w_sim, mode="ratio")
mw <- which_mutual(w_sim, eids = E(w_sim))
mw

# Wir schreiben jetzt die Werte als Edge-Attribute in die Edgelist
E(w_sim)$reciprocity <- mw
E(w_sim)$reciprocity  <- as.numeric(E(w_sim)$reciprocity)


# direkter Vergleich der Reziprozität der beiden Teilnetzwerke visualisieren
par(mfrow=c(1,2), mar=c(0,0,2,0))

plot(h_sim, 
     layout = layout_in_circle, 
     edge.arrow.size=0.4,
     vertex.color=NA,
     edge.width=E(h_sim)$weight, 
     edge.color=c("red", "NA")[(E(h_sim)$reciprocity=="0")+1],
     main="Hilfsnetzwerk (15,38% reziprok)", 
     sub="Reziproke Beziehungen in rot"
     )

plot(w_sim, 
     layout = layout_in_circle, 
     edge.arrow.size=0.4,
     vertex.color=NA,
     edge.width=E(w_sim)$weight, 
     edge.color=c("red", "NA")[(E(w_sim)$reciprocity=="0")+1],
     main="Zusammenarbeitsnetzwerk (31,57% reziprok)", 
     sub="Reziproke Beziehungen in rot"
     )

par(mfrow=c(1,1), mar=c(0,0,2,0))

# Die Analyse zeigt, dass die Beziehungen im Zusammenarbeitsnetzwerk doppelt so häufig reziprok sind, wie die Beziehungen in der Ratsuche. 

```

### Triaden

**Triadenzensus** Der Triadenzensus ist ein etabliertes Instrument, um
die Zusammensetzung von Netzwerken zu analysieren und zu vergleichen.

```{r Triadenzensus allgemein}

#  Der Zensus folgt dabei dem abgewandelten M-A-N Schema in der Beschreibung und liefert die Ergebnisse von 16 Triadentypen:

# Die Reihenfolge der Ausgabe lässt sich über den Befehl ?triad_census festlegen.
?triad_census
# Hier werden 16 Triadentypen numerisch aufsteigend abgetragen.

# Übersicht über Triaden in einem Netzwerk
triad_census(s_sim)

```

```{r Triadenstrukturen / Motifs}

# Mit dem Befehl motifs lassen sich spezifische Triadentypen anzeigen:
# Das numerische Argument legt fest, wie viele Verbindungen untersucht werden sollen.

motifs(s_sim, size=3)
count_motifs(s_sim, size=3)

# Die Anzahl der unterschiedlichen motifs entspricht grob dem Triadenzensus.
# Der Gesamtwert gibt alle triadischen Verbindungen in einem Netzwerk an.

```

In dem Netzwerk s_sim sind 383 triadische Beziehungen angelegt. Achtung:
die Anzahl der Cliquen unterscheidet sich in den Teilnetzwerken!

### Cliquen

Cliquen entsprechen der Triade 300, d.h. einer komplett reziproken
Struktur (A\<-\>B\<-\>C,A\<-\>C).

```{r Triadenstruktur: Cliquen}

# Zählt die Cliquen im Netzwerk
clique_num(s_sim)

# listet die Cliquen im Netzwerk auf
lc <- largest_cliques(s_sim)
lc

# Umwandlung für Visualisierung
V(s_sim)$label <- V(s_sim)$name
s_lc <- subgraph(s_sim, lc[[1]])

plot(s_lc, 
     layout=layout.fruchterman.reingold, 
     vertex.color="gold", 
     edge.arrow.size = 0.5, 
     edge.color = "gray80",
     main = "Größte Clique im CR/PR Netzwerk")
```

# Übungsaufgabe Dyaden und Triaden

Datenquelle:
<https://jtr13.github.io/cc21fall2/network-visualization-in-r.html>

## Starwars Netzwerk

Das Netzwerk bezieht sich auf die Interaktionen der Charaktere aus Star
Wars IV - A new hope.

```{r Netzwerk einlesen}

library(igraph)

sw_nodes <- read.csv("https://raw.githubusercontent.com/pablobarbera/data-science-workshop/master/sna/data/star-wars-network-nodes.csv")
head(sw_nodes)

sw_edges <- read.csv("https://raw.githubusercontent.com/pablobarbera/data-science-workshop/master/sna/data/star-wars-network-edges.csv")
head(sw_edges)

edgematrix <-as.matrix(sw_edges)
sw <- graph_from_data_frame(d=edgematrix, vertices=sw_nodes, directed=T)

sw

plot(sw,
     asp=0,
     layout=layout_with_kk,
     main = "Starwars")

```

# Aufgaben

## Dyadenzensus
```{r Dyadenzensus: Vergleich zweier Netzwerke}

# Durchführung des Dyadenzensus
sw
dyad_census(sw)

```

### Reziprozität

```{r Dyadenzensus: Vergleich zweier Netzwerke}
### Reziprozität
sw
mh <- which_mutual(sw,  eids = E(sw))
mh
```

```{r Triadenzensus: Vergleich dreier Netzwerke}
## Triadenzensus
sw
triad_census(sw)

```

```{r Triadenstruktur: Cliquen}
## größte Clique
sw
lc <- largest_cliques(sw)
lc

# Umwandlung für Visualisierung
V(sw)$label <- V(sw)$name
s_lc <- subgraph(sw, lc[[1]])

plot(s_lc, 
     layout=layout.fruchterman.reingold, 
     vertex.color="gold", 
     edge.arrow.size = 0.5, 
     edge.color = "gray80",
     main = "Größte Clique im Star Wars Netzwerk")
```