---
title: "226305 Tutorial"
subtitle: "Ego-Netzwerke"
author: "Swaran Sandhu"
output: html_document
---

```{r setup, include=FALSE}
knitr::opts_chunk$set(echo = FALSE)
```

## Anleitung

**Worum geht es?** Bitte erheben Sie mit einer Partner/in ein Ego-Netzwerk und erstellen in ihrem github-Account eine entsprechende Edge- und Nodelist.

Bitte erstellen Sie ein entsprechendes Codebuch f체r folgende Attribute:

**Edge-Attribute** \
id: \
from: \
to: \
weight: \
relation:

**Node-Attribute**\
id:\
name:\
age:\
education:\
religion:

**igraph-Objekt erstellen (Ego-Netzwerk)**

```{r Netzwerk einlesen, fig.height=6, fig.width=10, message=FALSE, warning=TRUE, paged.print=FALSE}

library(igraph)

# Edge- und Nodelist vorbereiten
el <- read.csv("https://raw.githubusercontent.com/pe028/Netzwerkanalyse/main/Ego_Netzwerk_EdgeList.csv", header=T, as.is=T, sep = ",")

nodes <- read.csv("https://raw.githubusercontent.com/pe028/Netzwerkanalyse/main/Ego_Netzwerk_NodeList.csv", header=T, as.is=T, sep = ",")

edgematrix <-as.matrix(el)

el
nodes

#igraph Objekt erstellen
ego <- graph_from_data_frame(d=edgematrix, vertices=nodes, directed=T)
ego
```




# Netzwerkvisualisierung

```{r Netzwerk visualisieren, fig.height=6, fig.width=10}

plot(ego, 
		 asp=0,
     layout=layout_with_kk,
     main="Ego-netzwerk",
     sub="HdM K체rzel",
     vertex.color="gold",
     vertex.frame.color=NA,
     edge.color="grey60",
     edge.curved=.2,
     edge.arrow.size=.2)
```

# Interpretation

Bitte beantworten Sie folgende Fragen mit jeweils ein bis zwei S채tzen.

1.  Was haben Sie 체ber Ego-Netzwerke in der Erhebung gelernt?

2.  Welche Punkte sind Ihnen bei ihrem eigenen Ego-Netzwerk aufgefallen?
